# 售价扣除法

提问人：天之 蓝 2022 时间：2022-08-03 18:00:00
求助陈版主，副产品售价扣除法，按照副产品的当月售价核算入库成本，如果没有当月售价，（ 1 ）可以采用如下哪种方式，市场询价还是订单价？第一种，可以按照当月市场询价去计算入库成本，第二种，存在部分订单，还是可以用订单价去计算入库成本，订单数量少于当月生产数量，且订单 3 月份签订，订单价低于目前市价，该订单没有规定提货期（ 2 ）如果采用订单价，在生产量超过订单数量那部分，如何取售价？

回答人：chenyiwei
1 、理论上询价法要优于订单法。
2 、对于订单法，应关注客户与本企业之间有无关联方关系，双方为达成该交易是否作出明显让步等，以合理确定订单价是否代表该副产品的当前公允价值。
3 、在生产量超过订单数量那部分，如果订单价格确实代表了公允价值的，可以继续沿用订单价作为估算公允价值的基础；如果订单价不代表公允价值的，则对于超出订单数量的部分因采用询价法或者其他合理的方式确定公允价值。

提问人：天之 蓝 2022 时间：2022-08-05 10:17:57
再请教陈版主，在订单很早签订，订单价低于市价，考虑如果销售，会先执行合同，是否可以采用此种方式，数量在订单数量范围内，按照订单售价；超过订单数量按照询价法？

回答人：chenyiwei
可以。